臺灣高雄地方法院刑事判決　　　　　　　96年度易字第1019號
公　訴　人　臺灣高雄地方法院檢察署檢察官
被　　　告　丙○○
選任辯護人　楊申田律師
　　　　　　余如惠律師
　　　　　　蘇瑛婷律師
上列被告因恐嚇取財案件，經檢察官提起公訴（95年度偵字第33
241 號），本院判決如下：
    主  文
丙○○共同犯恐嚇取財罪，處有期徒刑拾月，減為有期徒刑伍月
，如易科罰金，以銀元參佰元即新台幣玖佰元折算壹日。
其他被訴部分無罪。
    事  實
一、丙○○、戊○○（綽號「凱耀」）與4 、5 名姓名年籍不詳
    之成年男子共同基於意圖為自己不法所有之犯意聯絡，於民
    國95年6 月12日，由戊○○夥同另4 、5 名成年男子，至位
    於高雄市前鎮區○○○路161 號即乙○○所開設之「神鷹2
    輪館」處，藉詞乙○○於83年間曾誣指丙○○涉嫌竊取機車
    ，致丙○○遭法院判處有期徒刑1 年並入監執行，對乙○○
    恫稱：「就是這樣100 萬，要不然店不要開了」等語（戊○○涉犯恐嚇取財部分應由檢察官另案偵辦），致乙○○因而
    心生畏懼，經事後多次與丙○○、戊○○等人討價還價後，
    雙方始合意以新台幣（下同）70萬元作為賠償金額。嗣於95
    年6 月22日，丙○○邀不知情之律師事務所助理甲○○共同
    前往乙○○上開營業處所，在甲○○見證下，取得乙○○所
    交付之現金40萬元，另由乙○○簽發支票2 紙（付款人：彰
    化銀行前鎮分行、發票日分別為95年9 月20日及95年11月20
    日、面額各為15萬元），丙○○並為逃避法律責任，刻意自
    行事先書立賠償協議書，並當場由乙○○在該協議書上簽名
    ，甲○○亦簽名見證，以示形式上合法，所得現金由丙○○
    、戊○○朋分花用，2 張支票則由丙○○事後交付予戊○○
    。嗣因乙○○無力支付所簽發之上開支票，經戊○○提示未
    兌現後，乙○○始報警處理而查悉上情。
二、案經高雄市政府警察局移送臺灣高雄地方法院檢察署檢察官
    偵查起訴。
    理  由
甲、程序部分（證據能力之審查）：
一、證人即告訴人乙○○於警詢、偵查中之證述無證據能力：
    按被告以外之人（包括證人、鑑定人、告訴人、被害人及共
    同被告等）於檢察事務官、司法警察官或司法警察調查中所
    為之陳述，與審判中不符時，其先前之陳述具有較可信之特
    別情況，且為證明犯罪事實存否所必要者，得為證據，刑事
    訴訟法第159 條之2 定有明文。所謂「前後陳述不符」之要
    件，應就前後階段之陳述進行整體判斷，以決定其間是否具
    有實質性差異，惟無須針對全部陳述作比較，陳述之一部分
    有不符，亦屬之。而所謂「較可信之特別情況」之情形，亦
    應就前後陳述時之各種外部情況進行比較，以資決定何者外
    部情況具有可信性，若陳述係在特別可信之情況所為，則虛
    偽陳述之危險性即不高，雖係審判外陳述，或未經被告反對
    詰問，仍得承認其有證據能力。經查，被告及辯護人爭執證
    人乙○○於警詢、偵查中所為陳述之證據能力，因證人乙○○業經本院傳喚到庭作證，而其於本院審判期日所為之證述
    情節，就被告丙○○上開行為部分，核與其於警詢、偵查中
    所為之陳述情節相符，因而與刑事訴訟法第159 條之2 所規
    定：「被告以外之人於司法警察調查中所為之陳述，與審判
    中『不符』時，其先前之陳述具有較可信之特別情況，且為
    證明犯罪事實存否所必要者，得為證據」之要件不符，亦核
    無刑事訴訟法第159 條之3 、之4 或之5 所規定之傳聞法則
    例外之情形，本院因認證人乙○○於警詢、偵查中所為之陳
    述，應無證據能力，惟證人乙○○於警詢、偵查中之陳述如
    用為彈劾證人或被告陳述之憑信性證據，則無不可，並非法
    所禁止，先此敘明。
二、按被告以外之人於審判外之陳述，雖不符刑事訴訟法第159
    條之1 至之4 等4 條之規定，然若當事人於審判程序中同意
    作為證據，法院審酌該言詞陳述或書面陳述作成時之情況，
    認為適當者，亦得為證據；又當事人、代理人或辯護人於法
    院調查證據時，知有刑事訴訟法第159 條第1 項不得為證據
    之情形，而未於言詞辯論終結前聲明異議者，視為有前項之
    同意，同法第159 條之5 定有明文。此立法意旨在於傳聞證
    據未經當事人之反對詰問予以核實，原則上先予排除。惟若
    當事人已放棄反對詰問權，於審判程序中表明同意該等傳聞
    證據可作為證據；或於言詞辯論終結前未聲明異議，基於尊
    重當事人對傳聞證據之處分權，及證據資料愈豐富，愈有助
    於真實發見之理念，且強化言詞辯論主義，使訴訟程序得以
    順暢進行，上開傳聞證據亦均具有證據能力。查本件所援引
    之賠償協議書影本1 份，具有被告以外之人書面陳述之性質
    ，屬傳聞證據，惟經本院依法提示予以調查，檢察官及被告
    、辯護人均對此未表示異議，經本院審酌該書面作成時無違
    法情事，且為證明本案被告犯罪所必要，應適宜為本案之證
    據。
乙、實體部分：
壹、有罪部分
一、訊據被告丙○○於本院審理時固坦承有於上揭時、地，與告
    訴人簽立賠償協議書，載明由告訴人賠償被告70萬元，以彌
    補被告於上開竊盜案件之損失。且該日係在甲○○之陪同下
    一同前往告訴人所開設之「神鷹2 輪館」，由甲○○見證取
    得告訴人所交付之40萬元及所簽發之支票2 紙，被告與告訴
    人、甲○○均在該協議書上簽名之事實，惟否認有何恐嚇取
    財之犯行，並辯稱：10幾年前於83年度上訴字第1171號竊盜
    案件，因告訴人陷害伊，伊才與告訴人認識，嗣於95年間因
    在告訴人的機車店巧遇告訴人，經告訴人主動認錯，並提及
    和解之事，6 月22日係告訴人主動打電話給伊，伊才請法律
    顧問甲○○一起去，所以才有本件的賠償協議書，告訴人有
    交付40萬元及2 張之支票給伊，和解完後伊與告訴人還一起
    泡茶、聊天。之前不認識「凱耀」，是跳票後「凱耀」有來
    找伊要錢，伊才說票不是伊的，叫「凱耀」自己去找票主云
    云。辯護人則以：告訴人係自願書立賠償協議書，被告與「
    凱耀」沒有犯意聯絡及行為分擔，也沒有教唆，告訴人遭恐
    嚇之事與被告無關等情置辯。然查：
  (一)上揭犯罪事實，業據證人即告訴人乙○○於本院審理時結證
    稱：被告跟伊要100 萬元，係藉詞因伊誤認1 部機車為贓車
    害被告遭判刑，所以要伊賠償，「凱耀」即戊○○說係受被
    告委託要這100 萬元，95年6 月22日給錢之前，被告到過「
    神鷹二輪館」好多次，也是談這件事，但被告說金額不能作
    主，因為已經委託「凱耀」，被告去都是跟我做普通的聊天
    。「凱耀」則前後有去過3 次，每次都帶4 、5 個20幾歲之
    成年男子去，「凱耀」曾對伊恫稱：「就是這樣100 萬，要
    不然店不要開了」，聽了這句話後，因伊個人行動不便而心
    生恐懼，故委託朋友看屏東那邊，有無跟「凱耀」熟的，後
    來朋友跟伊說最少70萬元，叫伊準備錢，無可奈何之下才去
    湊這筆錢，嗣後因票款無法負擔，才去報警等語甚詳（見本
    院卷第70至79頁）。證人戊○○於本院審理時亦證稱：伊於
    前開時地，因伊認識乙○○，被告有一個冤獄的問題便委託
    伊做協調，伊前後共去神鷹二輪館3 次。第1 次開價100 萬
    元，之後乙○○透過一個綽號「軍刀」的男子跟伊等協調，
    地點在屏東，協調中是「軍刀」跟乙○○在電話中聯繫，當
    天是伊與被告一起去，最後以70萬元協調成功。95年6 月22
    日被告去拿現金40萬元及2 張支票的事，係被告事後打電話
    跟伊講才知道，伊並有拿到20多萬元及2 張支票等語綦詳（
    見本院卷第49至58頁），此外並有賠償協議書1 紙附卷可稽
    （見偵查卷第14、15頁），足證告訴人前揭指訴：被告與戊○○於95年6 月間，藉詞伊於83年間曾誣指被告涉嫌竊取機
    車，致被告遭法院判處有期徒刑1 年並入監執行，由戊○○
    夥同另4 、5 名年籍不詳之成年男子，至伊所開設之「神鷹
    2 輪館」處，並對伊恫稱上開恐嚇之言語，致伊心生畏懼，
    嗣而交付現金40萬元，另簽發支票2 紙予被告等情應非子虛
    。
  (二)被告固於本院審理中辯稱：伊與他人講到與乙○○這件事情
    ，當時「凱耀」也在場，「凱耀」說認識乙○○，便說要去
    處理，伊根本沒有拜託「凱耀」，乙○○找伊時，伊也沒有
    辦法作主，賠償金額也是「凱耀」定的，伊一毛錢也沒拿到
    ，全部的錢均是「凱耀」拿走，伊也怕「凱耀」云云（見本
    院卷第84、85頁），然觀諸被告前於警詢中供稱：95年6 月
    22日之前，告訴人曾找很多兄弟來找伊談，叫伊這件事就算
    了，伊將這件事來龍去脈詳述後，告訴人隔天就叫伊過去拿
    錢了云云（見偵查卷第7 頁）；嗣於偵查中又改稱：伊知道
    「凱耀」，但並非熟識，伊是跟朋友講這件事，朋友都會替
    伊打抱不平，當時朋友說會找人討回公道；10幾年後巧遇告
    訴人，原本要將這件事做罷，之後與朋友提及此事，朋友告
    訴伊告訴人應對伊有所補償，當初係告訴人做不實指訴，陷
    害伊，應有所補償云云（見偵查卷第41頁），又於本院準備
    程序中供述：伊之前不認識「凱耀」，是告訴人簽發之支票
    跳票後，「凱耀」來找伊要錢，伊說這票不是伊的，要「凱
    耀」去找票主云云（見本院卷第18頁），再於本院審理中翻
    異前詞，以上開情詞置辯，足見被告前後辯詞迥異，且就告
    訴人何以於其所指竊盜案件10餘年後重提此事，且主動認錯
    願意賠償，又何以既認自己枉受冤屈，卻不及早循合法途徑
    謀求解決等情均多所避重就輕之詞，是其辯詞是否可信顯非
    無疑。又其於審理中所言不僅與告訴人之指訴相左，亦與證
    人戊○○於本院審理中所為前揭證述不符，再衡諸被告若非
    有利可圖，何需大費周章於95年6 月22日僱請律師事務所助
    理甲○○共同前往乙○○上開營業處所，在甲○○見證下，
    取得乙○○所交付之現金40萬元，及支票2 紙，並親自事先
    書立上開賠償協議書，此情亦有證人甲○○於本院審理中之
    證述在卷可稽（見本院卷第44至48頁），況倘非被告主動提
    供告訴人之住所及前揭事由予戊○○知悉，戊○○亦無從介
    入此事，被告又豈可能終究分文未取，而僅是為人作嫁，佐
    以戊○○係受被告之託介入此事，被告事後自告訴人取得之
    現金40萬元，戊○○僅取得其中20餘萬元等節，並經證人戊○○前開證述明確，益證被告上開辯詞：伊根本沒有拜託「
    凱耀」，伊一毛錢也沒拿到，全部的錢均是「凱耀」拿走，
    伊也怕「凱耀」云云要無可信。
  (三)證人戊○○於本院審理中固另證稱：因為大家都是朋友，伊
    協調這種案件並無分得好處，協調時伊亦並無找其他4 、5
    名成年男子一同前往，應該是告訴人找的，伊未曾跟告訴人
    說，要讓告訴人關店，不讓告訴人做生意等語，本件事發當
    時，伊與被告認識約2 、3 個月，因本件取得之現金20餘萬
    元、2 張支票均僅屬伊與被告間金錢上之借貸關係。又支票
    跳票伊去找告訴人，告訴人還叫伊這件事不要管，並說這個
    局是要設計陷害被告的，還叫伊找一些年輕人故意砸店，讓
    告訴人得以誣告被告云云（見本院卷第49至58頁）。然戊○○夥同另4 、5 名年籍不詳之成年男子，於前揭時地前往告
    訴人所開設之「神鷹2 輪館」，藉詞告訴人於83年間曾誣指
    被告涉嫌竊取機車，致被告遭法院判處有期徒刑1 年並入監
    執行，對告訴人恫稱：「就是這樣100 萬，要不然店不要開
    了」等語之事實，業據告訴人前開指訴明確，又被告自其所
    指前揭竊盜案件之後，已有10餘年與告訴人未曾謀面，此情
    業據被告於本院準備程序中供承在卷（見本院卷第17頁），
    又縱被告所述因告訴人誣陷始遭法院判刑之情為真實，然衡
    情亦應係被告對告訴人心懷怨懟，告訴人當無於前述之糾葛
    10餘年後再主動設局誣陷被告之必要與可能，再者，被告自
    警詢迄本院審理中均供稱與「凱耀」之人並非熟識，告訴人
    亦證稱：於「凱耀」出面替被告要這筆款項前，伊並不認識
    「凱耀」，因「凱耀」以前曾到伊店裡幫別人處理事情，但
    伊不知道該人叫「凱耀」等語（見本院卷第75頁），可見戊○○與被告、告訴人2 人均非熟識，戊○○前揭所述其所取
    得之20餘萬元及2 張支票係屬與被告間之借貸關係云云顯非
    可信，則戊○○既非與被告、告訴人熟識之友人，亦非地方
    仕紳，則戊○○介入此事之憑據、理由為何，實難以不啟人
    疑竇，依此足徵戊○○倘非覬覦前揭20餘萬元現金等不法之
    利益，豈會主動積極介入此事，是當以告訴人前揭之指訴為
    可信，證人戊○○前開部分之證述委無可採，戊○○確有於
    前揭時地受被告之委託，並意圖為渠等之不法之利益，夥同
    4 、5 名成年男子前往神鷹二輪館，並以上開言語恫嚇告訴
    人，因而取得本件之不法利益等情，堪予認定。
  (四)又按刑法上恐嚇取財罪之「恐嚇」，恐嚇之手段，並無限制
    ，其以言語、文字為之者無論矣，即使出之以強暴、脅迫，
    倘被害人尚有相當之意思自由，而在社會一般通念上，猶未
    達於不能抗拒之程度者，仍屬本罪所謂「恐嚇」之範疇。至
    於危害通知之方法，亦無限制，無論明示之言語﹑文字﹑動
    作或暗示之危害行為，苟已足使對方理解其意義之所在，並
    足以影響其意思之決定與行動自由者均屬之。（最高法院81
    年度臺上字第867 號判決意旨參照）。查戊○○受被告之託
    ，夥同4 、5 名成年男子至神鷹二輪館，戊○○並向告訴人
    以前揭言語恫嚇之情，業據告訴人上開證述綦詳。從而，被
    告、戊○○等人於要求告訴人給付賠償金之際，就社會一般
    通念而言，雖尚未足以抑制告訴人之意思自由，而至於不能
    抗拒之程度。然戊○○夥同4 、5 名成年男子對告訴人稱：
    「就是這樣100 萬，要不然店不要開了」，係以言語及動作
    暗示將來可能之危害行為，而為惡害之通知。從而，被告及
    戊○○上開所為，已足以影響告訴人意思之決定與行動自由
    ，因而取得財物。
  (五)此外，證人甲○○雖於本院審理中結證稱：伊有於前揭時地
    ，臨時接到被告電話，陪同被告前往神鷹二輪館，並當場簽
    立賠償協議書，該份文件係被告事先就填寫好的，不是伊事
    務所寫的，對方負責人還泡茶請伊與被告，並向被告道歉，
    並說事後不要再提起，雙方對協議內容均無爭執，當天在場
    的除伊與被告、告訴人外，還有該處的修車師傅，甚至還閒
    話家常像老朋友一樣，並無任何不愉快等語（見本院卷第45
    、46頁），然其同時亦證述：當天沒有討價還價，金額已經
    確定，只有下午過去時，乙○○的太太口氣有點火大，但被
    乙○○制止，並不清楚之前被告與告訴人間有何糾葛等語（
    見本院卷第47頁），是證人甲○○之前開證述至多僅能證明
    被告於95年6 月22日至神鷹二輪館向被告取款之時並未使用
    強暴脅迫之手段，然既於該日以前，賠償之數額業經確定，
    證人甲○○並未全程參與整個協商之過程，則在此之前究竟
    被告與戊○○等人有無對告訴人為前揭恫嚇之情，亦非屬證
    人甲○○所得知悉，是本院自無從依其所為前開證述為被告
    有利認定，又觀諸卷附上開賠償協議書固載稱：「本人自願
    （無暴力脅迫恐嚇之情況下）以新台幣70萬元整與丙○○先
    生和解並賠償其冤獄之損失」等語，並經告訴人親自簽名，
    此情有前開證人甲○○於本院之證述在卷可證，然被告與戊○○共同為前開恐嚇取財之行為業經本院認明如前，且告訴
    人亦於本院審理中證稱：並非因自己做錯事才付款，是因為
    感到懼怕，雖有看到賠償協議書上之該段文字，但因當時只
    想息事寧人、付錢了事，協議書怎麼寫，伊都要簽等語明確
    （見本院卷第75、79頁），況告訴人簽立該紙賠償協議書係
    經多次與被告、戊○○等人多次討價還價後之結果，此業敘
    明如前，是本院亦無從依此逕認告訴人係自願被告賠付70萬
    元，併此敘明。
  (六)綜上所述，被告上開所辯，委無可採，且有上開事證附卷足
    憑，本案事證已臻明確，應予依法論科。
二、論罪科刑
  (一)刑法施行法於94年2 月2 日修正公布，且自公布日起第3 日
    即自同月4 日起施行，而依同法第10條之1 規定，94年1 月
    7 日立法院三讀通過修正之刑法（業經總統於同年2 月2 日
    ，以華總一義字第09400014901 號令公布），自95年7 月1
    日施行，而修正後之刑法就罰金刑最低度等規定已有所修正
    ，是被告行為後，刑法已有變更，自應依新修正之刑法第2
    條第1 項所規定之「從舊從輕」原則，比較新舊法，以資決
    定應適用之法律。
  1.關於刑法第346 條第1 項恐嚇取財罪之法定罰金刑最低度部
    分，由修正前刑法第33條第5 款規定為銀元1 元（折算為新
    臺幣3 元）以上，修正後刑法第33條第5 款則修正為新臺幣
    1 千元以上，以百元計算；故關於修正之罰金刑最低度部分
    ，行為時法較有利於被告。
  2.綜上，經綜合比較之結果，揆諸前開規定及說明，自應適用
    被告行為時之法律，即修正前刑法之相關規定予以論處，合
    先敘明（惟刑法第346 條第1 項之法定刑度於修正前後均無
    變更，應無新舊法比較之問題）。
  (二)核被告所為，係犯刑法第346 條第1 項之恐嚇取財既遂罪。
    被告與戊○○及4 、5 名姓名年籍不詳之成年男子間就本件
    之犯行有犯意之聯絡及行為之分擔，應論以共同正犯。爰審
    酌被告正值青壯，不思以己力賺取所需，竟為一己之貪念，
    夥同他人恐嚇告訴人，侵擾他人生活之安寧甚鉅，且因恐嚇
    所得之金額非寡，惡性非輕，且於犯後猶飾詞卸責，未見悔
    意，並迄今未與告訴人達成和解，賠償告訴人之損失，兼衡
    其犯罪之動機與手段等一切情狀，量處如主文所示之刑，以
    資懲儆，又本件被告犯罪時間為95年6 月12日，係在中華民
    國96年4 月24日以前，所犯之罪合於中華民國96年罪犯減刑
    條例第2 條第1 項第3 款所定減刑條件，應依法減輕其宣告
    刑2 分之1 後，並依法諭知易科罰金之折算標準（被告行為
    後，刑法第41條就易科罰金之標準，由修正前之刑法第41條
    第1 項及罰金罰鍰提高標準條例第2 條之「100 元以上300
    元以下折算1 日」，即新臺幣300 元以上900 元以下折算1
    日，提高為「新臺幣1 千元、2 千元或3 千元折算1 日」，
    刑法修正後之易科罰金標準，顯較不利於被告。綜上比較結
    果，應認修正前刑法之規定，較有利於被告，故應適用修正
    前刑法易科罰金之相關規定）。
貳、無罪部分
一、公訴意旨略以：被告丙○○基於為自己不法所有之意圖，於
    告訴人乙○○所簽發之上開支票，經提示未兌現，被告復於
    95年9 月20日後約3 、4 天某日，指使綽號「凱耀」及另3
    、4 名不詳姓名年籍之成年男子，再前往告訴人所開設之上
    開營業處所，要求告訴人於95年11月10日前補足現金，並揚
    言恐嚇稱：否則店就不要開了等語後始離去，嗣經警據報後
    循線查悉上情，因認被告此部分之犯行亦涉犯刑法第346 條
    第1 項之恐嚇取財罪嫌。
二、按犯罪事實應依證據認定之，無證據不得認定犯罪事實；又
    不能證明被告犯罪者，應諭知無罪之判決，刑事訴訟法第15
    4 條第2 項、第301 條第1 項分別定有明文。又按刑事訴訟
    法第161 條第1 項規定，檢察官就被告犯罪事實應負舉證責
    任，並指出證明之方法。因此檢察官對於起訴之犯罪事實，
    應負提出證據及說服之實質舉證責任，倘所提出之證據不足
    為被告有罪之積極證明，或其指出證明之方法，無從說服法
    院以形成被告有罪之心證，基於無罪推定之原則，自應為被
    告無罪判決之諭知，最高法院92年度台上字第128 號判例可
    資參照。再按告訴人之告訴，係以使被告受刑事訴追為目的
    ，是其陳述是否與事實相符，仍應調查其他證據以資審認（
    最高法院52年度台上字第1300號判例參照）。
三、公訴人認被告涉犯前開罪嫌，無非係以告訴人之指訴為其主
    要論據。然訊據被告則堅詞否認有何上開犯行，並辯稱：跳
    票後「凱耀」有來找伊要錢，伊說這票不是伊的，便叫「凱
    耀」去找票主等語。經查：
  (一)關於被告被訴此部分恐嚇取財之犯行，訊之告訴人於本院審
    理中證稱：「（問：你之前說，跳票後他們有向你恐嚇要補
    足現金，否則你店不用開了，這是什麼時候說的？）是95年
    6 月22日取款前，「凱耀」那邊講的。（問：【提示95年度
    偵字第33241 號偵查卷第11頁】為何你報案當天筆錄記載，
    第一張支票跳票後，某天「凱耀」率領3 、4 名小弟到你店
    內，要你補足現金，否則店不用開了，最後期限是11月4 日
    ？當天我有將錄影帶提供給警方，應該警察局講的是對的。
    （問：剛才你為何會這樣講？）「凱耀」在付款前應該有來
    過我店裡4 次，其中3 次我在，1 次我不在，但我太太在。
    第一張支票跳票後，他們有來1 次，有要我補足現金，否則
    店不用開了，最後一張支票跳票是以電話聯絡。（問：對戊○○證述，他去過「神鷹二輪館」3 次，第1 次與被告去，
    但沒有協調成功，第2 次是跟被告去屏東，與你所委託綽號
    「軍刀」的人談之後，才以70萬元，第3 次是支票跳票後，
    他跟一個小弟去的，有何意見？）應該是4 次，因為第1 次
    我沒有遇到，我人在台中，我太太打電話給我說家裡有狀況
    。第2 次是「凱耀」及其帶的人晚上在我店裡，開價100 萬
    元，那次沒有協調成功，事後我才委託朋友找人去討價還價
    ，才講70萬元，至於朋友去找誰我不知道。第3 次是跳票後
    下午到我店裡，該次我有提供碟片給刑大，第4 次應該是電
    話聯絡。（問：「凱耀」講恐嚇的言語是在第2 次？）對，
    就是開價100 萬元那次，第3 次他並沒有恐嚇我，只是要我
    儘量讓支票過關，第4 次在電話中是叫我不要玩把戲，否則
    法院見。（問：為何你在警局說，跳票後3 、4 天，他到你
    「神鷹二輪館」，要你補足現金，否則店不用開了，最後期
    限是11月4 日？）第2 次我記得比較清楚，因為他們開價10
    0 萬元，讓我嚇一跳，當時那部車市價不過5 、6 萬元，如
    果沒有受到恐嚇，我怎麼可能付錢？第3 次我記得比較不清
    楚。」等語（見本院卷第73至76頁），可見告訴人就戊○○
    是否有於其簽發之支票跳票後，於前揭時地，再次向其為嚇
    稱：於95年11月10日前補足現金，否則店不要開了等語，前
    後指訴並不一致，且經本院於審理中數次向告訴人確認，告
    訴人就此部分仍未能為明確之證述，是被告是否確有為此部
    分恐嚇取財之犯行，殊非無疑。
  (二)此外，被告於跳票前即將告訴人所簽發之2 張支票交付戊○○，於跳票後，因戊○○認識告訴人，便去找告訴人，沒有
    針對被告等情，業據證人戊○○於本院審理中證述明確（見
    本院卷第51、53頁），又被告與戊○○藉詞乙○○於83年間
    曾誣指被告涉嫌竊取機車，致被告遭法院判處有期徒刑1 年
    並入監執行，對告訴人為恐嚇取財之犯行，因而自告訴人取
    得40萬元之現金，及面額30萬元之支票等情，業經本院認明
    如前，衡情被告與戊○○既已各自取得不法之利益，戊○○
    對於2 張支票之來源亦知之甚詳，對於其所持有之該等支票
    不獲兌現，應直接找告訴人負責始與常情相符，況該2 張支
    票既非被告持有，與被告之利益顯非直接相關，復無其他證
    據足資證明被告有於95年9 月20日後3 、4 天某日，另有指
    使「凱耀」及3 、4 名不詳年籍姓名之成年男子，前往神鷹
    二輪館對告訴人再次為恐嚇取財之犯行，是縱戊○○確亦有
    為此部分恐嚇取財之犯行，然並無其他積極證據足證被告與
    戊○○間就此部分亦有犯意聯絡，自難僅以被告與戊○○前
    於95年6 月12日曾為前開恐嚇取財之犯行，因而取得告訴人
    所簽發之支票，即遽認被告亦有此部分犯行。
四、本件公訴人認被告涉嫌前開犯行所憑之證據，尚未達於通常
    一般之人均不致有所懷疑，而得確信其為真實之程度，依前
    開說明，即難據以為被告不利之認定。此外，復查無其他積
    極之證據，足資認定被告有何上開犯行，自屬不能證明被告
    犯罪，依首開說明，自應就被告被訴此部分恐嚇取財之犯行
    ，為無罪之諭知（就此部分犯行業據公訴人於本院準備程序
    中陳明與被告前開經本院認定有罪部分係屬數罪併罰關係，
    見本院卷第20頁）。
據上論斷，依刑事訴訟法第第299 條第1 項前段、第301 條第1
項，刑法第2 條第1 項前段、第28條、第346 條第1 項、第41條
第1 項前段，中華民國96年罪犯減刑條例第2 條第1 項第3 款、
第7 條、第9 條，刑法施行法第1 條之1 ，修正前罰金罰鍰提高
標準條例第2 條，判決如主文。
本案經檢察官丁○○到庭執行職務。
中　　華　　民　　國　　96　　年　　8 　　月　　 8　　日
                  刑事第十庭  審判長法  官  陳玉聰
                                    法  官  莊珮吟
                                    法  官  鄭凱文
以上正本證明與原本無異。
如不服本判決應於收受本判決後10日內向本院提出上訴書狀，並
應敘述具體理由，如未敘述上訴理由者，應於上訴期間屆滿後20
日內補提理由書狀於本院（均須按他造當事人之人數附繕本）「
切勿逕送上級法院」。
中　　華　　民　　國　　96　　年　　8 　　月　　 8　　日
                                    書記官  林慧芬
附錄法條：
中華民國刑法第346 條
意圖為自己或第三人不法之所有，以恐嚇使人將本人或第三人之
物交付者，處6 月以上5 年以下有期徒刑，得併科1 千元以下罰
金。
以前項方法得財產上不法之利益，或使第三人得之者，亦同。
前二項之未遂犯罰之。
